# 请教版主关于资产处置的问题

提问人：wx_5a52c335e8e3 时间：2018-02-04 13:35:58
关于资产出售、处置的新准则，出售固定资产损益放在资产收益科目，报废资产损失放在营业外支出，那么这几种情况应怎样处理？
1 、固定资产报废时，设备部门预估了残值，预估的残值部分高于净值，高出部分应计入哪个科目呢？ 2 、早期报废的一批资产，扣除预估残值后，净值大于残值部分做到营业外支出了，后来又把报废的设备作为废旧物资卖了，卖出的价钱高于预估的残值，高出部分是过哪个科目呢？

回答人：chenyiwei
这两者之间的差额通常调整营业外收支中的资产毁损报废净损益。 另外，根据《企业会计准则第 4 号——固定资产》第十九条规定，企业应建立对固定资产折旧方法、折旧年限和预计净残值的定期复核制度，预计净残值预计数与原先估计数有差异的，应当调整预计净残值。如果该制度有效执行，则在该资产实际报废时，其账面价值与最后的清理净损益之间应无重大差异。